【裁判字號】    97,易,2906
【裁判日期】    980219
【裁判案由】    竊盜
【裁判全文】
臺灣臺北地方法院刑事判決              97年度易字第2906號
公  訴  人  臺灣臺北地方法院檢察署檢察官
被      告  丁○○
                    （另案於臺灣臺北監獄執行中）
上列被告因竊盜案件，經檢察官提起公訴（九十七年度偵字第一
三四八八號），本院判決如下：
    主  文
丁○○共同竊盜，共貳罪，各處有期徒刑月。扣案如附表編號
一所示之物沒收。又共同結夥三人以上攜帶兇器於夜間侵入有人
居住之建築物竊盜，處有期徒刑柒月。扣案如附表編號二至七所
示之物均沒收。應執行有期徒刑拾壹月。扣案如附表所示之物均
沒收。
    事  實
一、丁○○與真實姓名、年籍不詳、綽號「阿偉」、自稱「戊○○」之成年男子共同基於為自己不法所有之犯意聯絡，先於
    民國九十七年六月十一日二時許，一同前往臺北縣泰山鄉○○街四十號前，由「戊○○」持其所有之萬能鑰匙插入甲○○所有、停放於該處、車號七八九一－ＭＳ號自用小貨車之
    電門予以發動後，旋即駛離，以此方式竊取甲○○所有上揭
    自用小貨車得手；再於同日二時二十分許，其二人復一同前
    往臺北縣中和市○○路一三九巷十二號前，由「戊○○」持
    其所有之萬能鑰匙插入乙○○所有、停放於該處、車號四八
    九○－ＲＧ號自用小貨車之電門予以發動後，旋即駛離，以
    此方式竊取乙○○所有上揭自用小貨車得手。
二、丁○○、「戊○○」與丙○○（所涉加重竊盜罪嫌部分，業
    經本院以九十七年度易字第二九○六號刑事判決判處有期徒
    刑六月確定）另共同基於為自己不法所有之犯意聯絡，於九
    十七年六月十一日三時十五分許，由「戊○○」駕駛上揭車
    牌號碼四八九○－ＲＧ號自用小貨車搭載丙○○，丁○○則
    駕駛車牌號碼七八九一－ＭＳ號自用小貨車，一同前往臺北
    市○○區○○路二○一號萬華國中地下停車場，由丙○○在
    停車場出入口處把風，丁○○、「戊○○」持「戊○○」所
    有、如附表所示之物（其中如附表編號二至六所示之物，為
    金屬製成、質地堅硬、前端尖銳，在客觀上足以對人之生命
    、身體、安全構成威脅，且具有危險性而屬兇器之工具），
    先自停車場出入口鐵捲門旁未上鎖之小門侵入夜間派駐有保
    全人員王文華之上開停車場內，並開啟停車場鐵捲門後，將
    上揭二自用小貨車駛入該地下停車場，並由丁○○以附表編
    號一所示足當兇器使用之工具，剪斷大陸工程股份有限公司
    所有、置放於該停車場內之電纜線一批而竊取之，其三人於
    得手後欲離去之際，旋經王文華發覺報警，為警當場查獲，
    並扣得如附表所示之物，始悉上情。
三、案經臺北市政府警察局萬華分局報告臺灣臺北地方法院檢察
    署檢察官偵查起訴。
    理  由
一、證據之認定：
  (一)按被告以外之人於審判外之言詞或書面陳述，除法律有規定
    者外，不得作為證據；又被告以外之人於審判外之陳述，雖
    不符同法第一百五十九條之一至第一百五十九條之四之規定
    ，而經當事人於審判程序同意作為證據，法院審酌該言詞陳
    述或書面陳述作成時之情況，認為適當者，亦得為證據。當
    事人、代理人或辯護人於法院調查證據時，知有第一百五十
    九條第一項不得為證據之情形，而未於言詞辯論終結前聲明
    異議者，視為有前項之同意，刑事訴訟法第一百五十九條第
    一項、第一百五十九條之五分別定有明文。查本案以下所據
    以認定被告丁○○犯罪事實之下列證據用之各項證據方法，
    因公訴人及被告於本院準備程序及審判期日中均未予爭執其
    證據能力，且迄至言詞辯論終結前亦未再聲明異議（本院九
    十八年二月五日審判筆錄參照），本院審酌該等言詞或書面
    陳述作成時之情況，並無不宜作為證據之情事，依刑事訴訟
    法第一百五十九條之五之規定，自得作為證據，合先敘明。
  (二)上開事實一、二之部分，業據證人甲○○、乙○○、郭晉聰
    、王文華於警詢時證述明確（證人甲○○部分，偵卷第三三
    頁至第三四頁參照；證人乙○○部分，偵卷第三一頁至第三
    二頁參照；證人郭晉聰部分，偵卷第二四頁至第二七頁參照
    ；證人王文華部分，偵卷第二八頁至第三十頁參照），且經
    共同被告丙○○於本院審理時供承屬實（本院卷一第三二頁
    至第三九頁參照），並有贓物認領保管單三紙、採證及贓物
    照片十一張在卷可稽（偵卷第三五頁至第三七頁、第四七頁
    至第五四頁參照），復有如附表所示之物扣案可證，且被告
    丁○○於本院九十八年二月五日審理時對於上揭事實一、二
    之部分均供承不諱（本院當日筆錄參照），是依(一)證人甲○○之證述、(二)證人乙○○之證述、(三)證人郭晉聰之證述、(四)
    證人王文華之證述、(五)證人即共同被告丙○○之供述、(六)贓
    物認領保管單三紙、(七)採證及贓物照片十一張及(八)扣案如附
    表所示之物等補強證據，已足資擔保被告於本院審理時所為
    上開任意性自白具有相當程度之真實性，而得確信被告上述
    自白之犯罪事實確屬真實，從而依刑事訴訟法第一百五十六
    條第一項及同條第二項規定，自得依被告上述自白及各該補
    強證據認定被告確有與自稱「戊○○」之成年男子共同為上
    揭事實一所載之竊盜犯行，及與「戊○○」、丙○○共同為
    上揭事實二所載之加重竊盜犯行，本件事證明確，被告之犯
    行堪以認定。
二、論罪科刑之法律適用：
  (一)查被告丙○○與丁○○、「戊○○」持以行竊如附表編號二
    之油壓剪二把，各長約六十三公分、金屬製、前端尖銳；如
    附表編號三之尖刀一把，長約四十三公分、金屬製、刀鋒尖
    銳；如附表編號四之老虎鉗一把，長約二十二公分、金屬製
    、前端尖銳；如附表編號五之十字起子一支，長約二十四點
    七公分、金屬製、前端尖銳；如附表編號六之套筒工具組二
    組，其中一組內有活動板手一支、長約二十四點五公分，套
    筒八公釐至十四公釐、十七公釐、十九公釐、二十二公釐、
    二十三公釐、二十六公釐各一個、二十一公釐二個，共計十
    四個，另有長約十二點四公分、二十四點六公分之工具二支
    ，均為金屬製成，另一組內有活動板手一支、長約二十四公
    分，及大小不一之套筒三十七個，均為金屬製成等情，業據
    本院於九十八年二月五日審理時當庭勘驗無誤（本院當日審
    判筆錄參照），由其均係以金屬製成、質地堅硬、前端尖銳
    之情以觀，不僅在客觀上已對人之生命、身體、安全構成威
    脅且具有危險性，甚已足以殺傷人之生命、身體，則衡諸最
    高法院七十九年臺上字第五二五三號判例所揭示之旨「刑法
    第三百二十一條第一項第三款之攜帶兇器竊盜罪，係以行為
    人攜帶兇器為其加重條件，此所謂兇器，其種類並無限制，
    凡客觀上足對人之生命、身體、安全構成威脅，具有危險性
    之兇器均屬之，…」，上揭物品當屬刑法第三百二十一條第
    一項第三款所稱之兇器。
  (二)另萬華國中地下停車場既於夜間派駐有保全員即證人王文華
    服勤，仍不失為有人居住建築物之一部分，是於夜間侵入該
    停車場內行竊，自仍應構成刑法上於夜間侵入有人居住之建
    築物之加重竊盜罪無疑。
  (三)查被告丁○○所為如事實一所示之行為，核係犯刑法第三百
    二十條第一項之竊盜罪，又其所為如事實二所示之行為，核
    係犯第三百二十一條第一項第一款、第三款、第四款之結夥
    三人以上攜帶兇器於夜間侵入有人居住之建築物竊盜罪。公
    訴意旨雖漏未引用刑法第三百二十一條第一項第一款，惟於
    起訴書犯罪事實欄中業已載明此部分犯行，本院自得逕予審
    究。
  (四)被告就上揭事實一所示二次竊盜犯行，均與「戊○○」具有
    犯意聯絡與行為分擔，就上揭事實二所示加重竊盜犯行，則
    與丙○○、「戊○○」之間，具有犯意聯絡及行為分擔，均
    應論以共同正犯。被告所犯上開三罪間，犯意各別，行為互
    異，應分論併罰。
  (五)爰審酌被告正執壯年，不思以正途取財，竟以上揭手法行竊
    ，其價值觀及守法概念均有偏差，然其犯後已能坦承犯行，
    頗知悔悟，及其所竊得之財物價值非鉅，並業經被害人領回
    ，兼衡其犯罪之動機、目的、生活狀況、智識程度等一切情
    狀，量處如主文所示之刑，並定其應執行之刑。又本件所定
    應執行之刑既已逾六月，依刑法第四十一條第二項反面解釋
    ，自不得諭知易科罰金之折算標準，併此敘明。
  (六)扣案如附表編號一所示之物，係共同正犯「戊○○」所有，
    供其與被告丁○○共同為上開事實一所示之竊盜犯行所用之
    物，又扣案如附表編號二至七所示之物，係共同正犯「戊○○」所有，供其與被告丁○○、丙○○共同為上開事實二所
    示之加重竊盜犯行所用之物，業據被告供陳在卷（本院九十
    八年二月五日審判筆錄參照），則依最高法院八十四年度臺
    上字第四一○二號判決所揭示之旨「刑法第三十八條第三項
    係規定『犯人』所有用供犯罪所用之物，得宣告沒收，並非
    規定屬『被告』所有之物，始得宣告沒收，而按共同正犯，
    於意思聯絡範圍內，組成一共犯團體，團體中之任何成員均
    為『犯人』，供犯罪所用之物，只要屬於『犯人』所有，均
    得宣告沒收，不以必屬於本件被告所有者為限。」，扣案如
    附表所示之物因均屬共同正犯「戊○○」所有，分別供其等
    為上開事實一、二所示之竊盜及加重竊盜犯行所用之物，自
    亦屬被告所有用供其犯罪所用之物，本院認上開扣案之物均
    不宜發還被告繼續持有，有沒收之必要，爰依刑法第三十八
    條第一項第二款、第三項規定，併予宣告沒收。
據上論斷，應依刑事訴訟法第二百九十九條第一項前段，刑法第
二十八條、第三百二十條第一項、第三百二十一條第一項第一款
、第三款、第四款、第五十一條第一項第五款、第九款、第三十
八條第一項第二款，刑法施行法第一條之一，判決如主文。
本案經檢察官廖先志到庭執行職務。
中    華    民    國    98    年    2     月    19    日
                  刑事第九庭審判長法  官  林怡秀
                                  法  官  劉素如
                                  法  官  張詩芸
以上正本證明與原本無異。
如不服本判決應於收受送達後10日內向本院提出上訴書狀，並應
敘述具體理由；其未敘述上訴理由者，應於上訴期間屆滿後20日
內向本院補提理由書（均須按他造當事人之人數附繕）「切勿逕
送上級法院」。
                                  書記官  顏淑華
中    華    民    國    98    年    2     月    19    日
附錄本案論罪科刑法條全文
中華民國刑法第三百二十條
（普通竊盜罪、竊佔罪）
意圖為自己或第三人不法之所有，而竊取他人之動產者，為竊盜
罪，處五年以下有期徒刑、拘役或五百元以下罰金。
意圖為自己或第三人不法之利益，而竊佔他人之不動產者，依前
項之規定處斷。
前二項之未遂犯罰之。
中華民國刑法第三百二十一條
（加重竊盜罪）
犯竊盜罪而有左列情形之一者，處六月以上、五年以下有期徒刑
：
一、於夜間侵入住宅或有人居住之建築物、船艦或隱匿其內而犯
    之者。
二、毀越門扇、牆垣或其他安全設備而犯之者。
三、攜帶兇器而犯之者。
四、結夥三人以上而犯之者。
五、乘火災、水災或其他災害之際而犯之者。
六、在車站或埠頭而犯之者。
前項之未遂犯罰之。
附表：
┌──┬───────┬────┬──────────┐
│編號│物品名稱      │數量    │扣押物品清單編號    │
├──┼───────┼────┼──────────┤
│ 一 │鑰匙          │把    │臺灣臺北地方法院檢察│
│    │              │        │署九十七年度綠保管字│
│    │              │        │第一一一二號編號７  │
├──┼───────┼────┼──────────┤
│ 二 │油壓剪        │貳把    │同上編號１          │
├──┼───────┼────┼──────────┤
│ 三 │尖刀          │壹把    │同上編號２          │
├──┼───────┼────┼──────────┤
│ 四 │老虎鉗        │壹支    │同上編號３          │
├──┼───────┼────┼──────────┤
│ 五 │十字起子      │壹支    │同上編號４          │
├──┼───────┼────┼──────────┤
│ 六 │套筒工具組    │貳組    │同上編號５          │
├──┼───────┼────┼──────────┤
│ 七 │棉布手套      │壹雙    │同上編號６          │
└──┴───────┴────┴──────────┘


司法院資訊處製作；財團法人民間司法改革基金會備份。
